臺灣臺東地方法院刑事判決
111年度原易字第53號
公  訴  人  臺灣臺東地方檢察署檢察官
被      告  羅水枝



指定辯護人  本院公設辯護人丁經岳
上列被告因竊盜案件，經檢察官提起公訴（111年度偵字第1392
號），被告於準備程序就被訴事實為有罪之陳述，經檢察官聲請
改依協商程序而為判決，本院裁定進行協商程序後，判決如下：
    主  文
羅水枝犯攜帶兇器竊盜罪，處有期徒刑柒月。
    事實及理由
一、本案犯罪事實及證據，除證據部分補充「被告羅水枝（下稱
    被告）於本院準備程序中之自白」、「臺東縣警察局臺東分
    局寶桑派出所受理案件證明單」、「臺東縣警察局臺東分局
    寶桑派出所受理各類案件紀錄表」、「車號查詢車籍資料」
    、「本院公務電話紀錄」外，其餘均引用本件檢察官起訴書
    之記載（如附件）。
二、本件被告已認罪，且經檢察官與本院公設辯護人、被告於審
    判外達成協商之合意，協議內容如判決主文所示。上開協商
    合意並無刑事訴訟法第455條之4第1項所列情形之一，檢察
    官聲請改依協商程序而為判決，本院爰不經言詞辯論，於協
    商合意範圍內為協商判決。
三、附記事項：
  ㈠按刑法第321條第1項第3款之攜帶兇器竊盜罪，係以行為人攜
    帶兇器竊盜為其加重條件，此所謂「兇器」，其種類並無限
    制，凡客觀上足對人之生命、身體、安全構成威脅，具有危
    險性之兇器均屬之，且祇須行竊時攜帶此種具有危險性之兇
    器為已足，並不以攜帶之初有行兇之意圖為必要，縱在行竊
    場所隨手拾取應用，其有使人受傷害之危險既無二致，自仍
    應屬上述「攜帶兇器」之範疇（最高法院79年度台上字第52
    53號判決、90年度台上字第1261號判決意旨參照）。查被告
    在現場拾取、用以割開所竊冷氣銅管外覆泡棉之鐮刀，係金
    屬材質、質地堅硬之利器，客觀上足以對人之生命、身體、
    安全構成威脅，而具有危險性，自屬兇器無疑。是核被告所
    為，係犯刑法第321條第1項第3款之攜帶兇器竊盜罪。
  ㈡被告前①因施用毒品案件，經本院以108年度東原簡字第198號
    判決判處有期徒刑3月確定；②因施用毒品案件，經本院以10
    8年度東原簡字第231號判決判處有期徒刑3月確定，上開①、
    ②案件之刑期，嗣經本院以109年度聲字第64號裁定定應執行
    刑為有期徒刑5月確定【下稱甲刑期，甲刑期經執行部分後
    ，被告因假釋出監，其後因撤銷假釋，再於110年4月1日入
    監執行殘刑，執行完畢日為110年8月9日】；③因公共危險案
    件，經本院以110年度東原交簡字第386號判決判處有期徒刑
    3月確定【下稱乙刑期】，上開刑期接續執行，並於民國110
    年11月9日執行完畢，此有臺灣高等法院被告前案紀錄表1份
    附卷可參。被告於前揭有期徒刑執行完畢後5年內，再犯本
    案有期徒刑以上之罪，為累犯，而被告本案犯罪情節，經依
    累犯規定加重其刑，並未使被告所受刑罰超過其所應負擔之
    罪責，即無司法院釋字第775號解釋意旨所指應裁量不予加
    重最低本刑，否則將致過苛或罪刑不相當之情形，被告於協
    商程序針對檢察官構成累犯及加重之主張，亦表示無意見(
    本院卷第83頁)，爰依刑法第47條第1項規定加重其刑。又基
    於精簡裁判之要求，即使法院論以累犯，無論有無加重其刑
    ，判決主文均無庸為累犯之諭知(最高法院刑事110年度台上
    大字第5660號刑事大法庭裁定意旨參照)，是本案判決主文
    無庸記載累犯，併此敘明。
  ㈢按供犯罪所用、犯罪預備之物或犯罪所生之物，屬於犯罪行
    為人者，得沒收之，刑法第38條第2項前段定有明文。查被
    告使用之鐮刀1把，係被告於案發現場隨手拾取，為現場施
    作工程之工班所有，並非被告所有，業據告訴人吳彥陞於警
    詢中指述明確(偵卷第18頁)，爰不予宣告沒收。
  ㈣按犯罪所得，屬於犯罪行為人者，沒收之；犯罪所得之沒收
    ，於全部或一部不能沒收或不宜執行沒收時，追徵其價額；
    宣告犯罪所得之沒收或追徵，有過苛之虞、欠缺刑法上之重
    要性、犯罪所得價值低微，或為維持受宣告人生活條件之必
    要者，得不宣告或酌減之，刑法第38條之1第1項前段、第3
    項及第38條之2第2項分別定有明文。查被告本案竊取之冷氣
    銅管數支，未據扣案，雖為被告本案竊盜犯行之犯罪所得，
    惟被告供稱當時其竊得後已不知去向，並無證據現仍尚存在
    ，價值亦非甚高，而被害人經電詢後，亦表示並不欲就此向
    被告求償，有本院公務電話紀錄1份存卷可參(本院卷第71頁
    )，檢察官於本案協商程序中則表示因價值低微，為免將來
    執行困難，不聲請沒收，爰依刑法第38條之2第2項規定，不
    另沒收被告此部分之犯罪所得。
四、應適用之法條：
    刑事訴訟法第455條之2第1項、第455條之4第2項、第455條
    之8、第454條第2項(依刑事判決精簡原則，僅記載程序法條
    )。
五、協商判決原則上不得上訴。但有刑事訴訟法第455條之4第1
    項第1款「於本訊問程序終結前，被告撤銷協商合意或檢察
    官撤回協商聲請者」；第2款「被告協商之意思非出於自由
    意志者」；第4款「被告所犯之罪非第455條之2第1項所定得
    以協商判決者」；第6款「被告有其他較重之裁判上一罪之
    犯罪事實者」；第7款「法院認應諭知免刑或免訴、不受理
    者」情形之一，或協商判決違反同條第2項「法院應於協商
    合意範圍內為判決；法院為協商判決所科之刑，以宣告緩刑
    或2 年以下有期徒刑、拘役或罰金為限」等規定者（以上均
    簡稱但書情形）外，不在此限（即有但書情形，依法仍得上
    訴）。
六、如有上開可得上訴情形，而不服本判決，應於收受判決送達
    後20日內向本院提出上訴書狀（應敘述具體理由並附繕本）
    。上訴書狀如未敘述理由，應於上訴期間屆滿後20日內補提
    理由書於本院。
本案經檢察官陳金鴻提起公訴，檢察官洪清秀到庭執行職務。
中　　華　　民　　國　　111 　年　　7 　　月　　25　　日
                  刑事第二庭  法  官  李承桓
以上正本係照原本作成。
本判決除有刑事訴訟法第455條之4第1項第1款、第2款、第4款、
第6款、第7款所定情形之一，或違反同條第2項規定外，檢察官
與被告均不得上訴。
如有得上訴之情形，應於收受判決後20日內向本院提出上訴書
狀，並應敘述具體理由；其未敘述上訴理由者，應於上訴期間屆
滿後20日內向本院補提理由書（均須按他造當事人之人數附繕
本）。「切勿逕送上級法院」
                              書記官  許惠棋
中　　華　　民　　國　　111 　年　　7 　　月　　25　　日
　　　　　　　　
附錄本案論罪科刑法條全文：
中華民國刑法第321條
犯前條第1項、第2項之罪而有下列情形之一者，處6月以上5年以
下有期徒刑，得併科50萬元以下罰金：
一、侵入住宅或有人居住之建築物、船艦或隱匿其內而犯之。
二、毀越門窗、牆垣或其他安全設備而犯之。
三、攜帶兇器而犯之。
四、結夥三人以上而犯之。
五、乘火災、水災或其他災害之際而犯之。
六、在車站、港埠、航空站或其他供水、陸、空公眾運輸之舟、
    車、航空機內而犯之。
前項之未遂犯罰之。　

附件：
臺灣臺東地方檢察署檢察官起訴書
                                     111年度偵字第1392號
　　被　　　告　羅水枝　男　61歲（民國00年00月00日生）
　　　　　　　　　　　　住臺東縣○○市○○路0段000巷00弄
　　　　　　　　　　　　　00號
　　　　　　　　　　　　(另案於法務部○○○○○○○執行
                         中)
　　　　　　　　　　　　國民身分證統一編號：Z000000000號
上列被告因竊盜案件，業經偵查終結，認應提起公訴，茲將犯罪
事實及證據並所犯法條分敘如下：
　　　　犯罪事實
一、羅水枝意圖為自己不法之所有，基於攜帶兇器竊盜之犯意，
    於民國111年1月4日22時53分許，進入臺東縣○○市○○路0段000
    號之臺東縣環保局辦公室，持放置於現場，具客觀危險性，
    足以危害人之生命、身體安全之鐮刀1把，將放置於上址內
    吳彥陞所有長冷氣銅管數支切割外皮拖離上址，藏匿於不詳
    地點，並竊取吳彥陞所有短冷氣銅管數支，得手後離去。嗣
    經吳彥陞發覺遭竊報警處理，警調閱監視器後，始悉上情。
二、案經臺東縣警察局臺東分局報告偵辦。
　　　　證據並所犯法條
一、證據清單及待證事實：
編號 證據名稱 待證事實 1 被告羅水枝於警詢及偵查中之自白。 證明全部犯罪事實。 2 證人即告訴人吳彥陞於警詢之指訴。 證明上開冷氣銅管4枝遭竊之事實。 3 刑案現場測繪圖1份、刑案現場暨監視器翻拍照片29張、監視器畫面光碟1片 證明被告於上揭時、地持現場鐮刀行竊之事實。 
二、核被告所為，係犯刑法第321條第1項第3款攜帶兇器竊盜罪
    嫌。至被告之犯罪所得，請依刑法第38條之1第1項前段及第
    3項之規定諭知沒收，於全部或一部不能沒收或不宜執行沒收時
    ，追徵其價額。
三、依刑事訴訟法第251條第1項提起公訴。
　　此　致
臺灣臺東地方法院
中　　華　　民　　國　 111　　年　　4 　　月　　26　　日
　　　　　　　　　　　　　檢　察　官　陳金鴻
本件正本證明與原本無異
中　　華　　民　　國　 111　　年　　5 　　月　　11　　日
                          書  記  官  陳靜華
附錄本案所犯法條全文
中華民國刑法第321條
犯前條第 1 項、第 2 項之罪而有下列情形之一者，處 6 月以
上 5 年以下有期徒刑，得併科 50 萬元以下罰金：
一、侵入住宅或有人居住之建築物、船艦或隱匿其內而犯之。
二、毀越門窗、牆垣或其他安全設備而犯之。
三、攜帶兇器而犯之。
四、結夥三人以上而犯之。
五、乘火災、水災或其他災害之際而犯之。
六、在車站、港埠、航空站或其他供水、陸、空公眾運輸之舟、
    車、航空機內而犯之。
前項之未遂犯罰之。